臺灣屏東地方法院民事裁定
111年度消債更字第32號
聲  請  人  
即 債務 人  羅秉岳（原名：羅振璋、羅崇榮）    


代  理  人  陳采邑律師
上列當事人因消費者債務清理事件聲請更生，本院裁定如下：
    主  文
債務人羅秉岳自民國111年10月24日中午12時起開始更生程序。
命司法事務官進行本件更生程序。
    理  由
一、按債務人不能清償債務或有不能清償之虞；且無擔保或無優
    先權之本金及利息債務總額未逾新臺幣（下同）1,200萬者
    ，於法院裁定開始清算程序或宣告破產前，得向法院聲請更
    生；又法院開始更生程序之裁定，應載明其年、月、日、時
    ，並即時發生效力；法院裁定開始更生或清算程序後，得命
    司法事務官進行更生或清算程序。消費者債務清理條例（下
    稱消債條例）第3條、第42條第1項、第45條第1項及第16條
    第1項前段分別定有明文。
二、聲請意旨略以：聲請人已知積欠約839,796元之債務，有不
    能清償之情，且曾於民國111年2月間，與最大債權金融機構
    合作金庫商業銀行股份有限公司進行消費者債務清理前置協
    商，惟因無法負擔協商款而協商不成立。又聲請人之無擔保
    或無優先權之債務總額未逾1,200萬元，復未經法院裁定開
    始清算程序或宣告破產，爰聲請准予裁定更生等語。
三、經查：
  ㈠聲請人之上開主張，業據其提出財團法人聯合徵信中心當事
    人綜合信用報告書、全國財產稅總歸戶財產查詢清單、108
    至109年度綜合所得稅各類所得資料清單、勞工保險被保險
    人投保資料表等件為證，並有調解程序筆錄可參，是聲請人
    既與債權人前置協商不成立，其提出本件聲請，於法有據。
  ㈡關於聲請人現在收入部分，聲請人現受僱於維勝鋼鐵股份有
    限公司，每月薪資為28,173元，有員工薪資條、薪資轉帳存
    摺影本可參，堪信屬實。至聲請人之支出部分，聲請人陳稱
    每月必要支出17,076元，雖未提出全部單據供本院審酌，惟
    與依消債條例第64條之2第1項規定，以111年衛生福利部公
    告每人每月最低生活費之1.2倍計算之數額17,076元相符，
    應屬確實。又聲請人之母，年約82歲，為重度身心障礙，10
    9年無所得，名下無財產，有戶籍謄本、中華民國身心障礙
    證明、全國財產稅總歸戶財產查詢清單、109年度綜合所得
    稅各類所得資料清單可參，堪認其母有受聲請人扶養之必要
    。聲請人固稱其母之扶養費僅由聲請人及其弟負擔，惟依民
    法第1115條及第1116條之1 規定，聲請人之母之扶養義務應
    由聲請人、聲請人之父及聲請人之手足3人共同負擔，又其
    母每月領有老年農民福利津貼7,550元，有勞動部勞工保險
    局111年6月15日保農福字第11113019660號函暨所附資料可
    佐，此部分亦應扣除，是依消債條例第64條之2第2項規定，
    以上開每人每月最低生活費1.2倍計算，聲請人應負擔之扶
    養費為1,905元（計算式：【17,076－7,550】÷5＝1,905，小
    數點以下四捨五入）。
  ㈢綜上，聲請人每月所得扣除必要生活費及扶養費後，僅餘9,1
    92元。聲請人名下固有泰安產物保險股份有限公司之保單，
    有中華民國人壽保險商業同業公會保險業通報作業資訊系統
    資料查詢結果表可佐，惟本院審酌上開保單未解約前尚無法
    用以清償，而聲請人積欠之無擔保及無優先權債務至少已達
    1,138,300元，亦有前置調解金融機構無擔保債務還款分配
    表可稽，堪認聲請人有不能清償債務之情事，而有更生之原
    因。此外，本件查無消債條例第46條各款所定應駁回更生聲
    請之事由存在，則聲請人所為聲請，應屬有據，爰命司法事
    務官進行本件更生程序。
四、依首開規定，裁定如主文。
中　　華　　民　　國　　111 　年　　10　　月　　24　　日
                  民事庭  法　官　彭聖芳
正本係照原本作成。
本裁定不得抗告。
中　　華　　民　　國　　111 　年　　10　　月　　24　　日
                  　　　　書記官　謝鎮光